nl: Gespecialiseerde kenmerken van speler/recorder: 3D-ondersteuning; 4K-ondersteuning; AI-aangedreven; Ingebouwde HDD; Dolby Atmos-ondersteuning; HDR-ondersteuning; Scherm-/display; Ouderlijk toezicht; Progressieve scanuitvoer; Opnamefunctie; Afstandsbediening; Smart; Tv-tuner geïntegreerd; Upconversie mogelijkheid; Andere
el: Ειδικά χαρακτηριστικά συσκευής αναπαραγωγής/εγγραφής: Υποστήριξη 3D; Υποστήριξη 4K; Με τεχνολογία ΑΙ; Built-in HDD; Υποστήριξη Dolby Atmos; Υποστήριξη DVS; Εμφάνιση επί της οθόνης; Γονικός έλεγχος; Έξοδος προοδευτικής σάρωσης; Λειτουργία εγγραφής; Τηλεχειρισμός; Εξυπνος; Ενσωματωμένος δέκτης τηλεόρασης; Δυνατότητα μετατροπής; Άλλο
pl: Specjalistyczne funkcje odtwarzacza/nagrywarki: Obsługa 3D; Obsługa 4K; Obsługiwany przez sztuczną inteligencję; Wbudowany dysk twardy; Obsługa Dolby Atmos; Obsługa HDR; Wyświetlanie informacji na ekranie; Kontrola rodzicielska; Progresywne wyjście skanowania; Funkcja nagrywania; Zdalne sterowanie; Inteligentny; Tuner telewizyjny zintegrowany; Możliwość konwersji obrazu do wyższej jakości; Inne
fr: Fonctionnalités spécialisées du lecteur/enregistreur: Prise en charge de la 3D; Prise en charge de la 4K; Doté d’une IA; Disque dur intégré; Prise en charge du Dolby Atmos; Prise en charge du HDR; Affichage à l’écran; Contrôle parental; Sortie à balayage progressif; Fonction d’enregistrement; Télécommande; Intelligent; Tuner TV intégré; Capacité de conversion ascendante; Autre
ko: 플레이어/리코더 특화 기능: 3D 지원; 4K 지원; AI 기반; 내장 HDD; 돌비 애트모스 지원; HDR 지원; 온스크린 디스플레이; 자녀 보호 기능; 점진적 스캔 출력; 녹음 기능; 원격 제어; 스마트; TV 튜너 통합; 상향 변환 기능; 기타
tr: Oynatıcı/Kaydedici özel özellikleri: 3D destekli; 4K destekli; Yapay zeka destekli; Dahili HDD; Dolby Atmos destekli; HDR destekli; Ekran üstü görüntü; Ebeveyn denetimi; Tek geçişli tarama çıktısı; Kayıt işlevi; Uzaktan kumanda; Akıllı; TV alıcısı entegre; Yukarı dönüştürme özelliği; Diğer
cs: Speciální vlastnosti přehrávače/rekordéru: Podpora 3D; podpora 4K; S umělou inteligencí; Vestavěný pevný disk; Podpora Dolby Atmos; Podpora HDR; Displej; Rodičovská kontrola; Výstup progresivního skenování; Funkce nahrávání; Dálkové ovládání; Inteligentní; Integrovaný TV tuner; Schopnost upkonverze; Jiné
th: คุณลักษณะพิเศษของเครื่องเล่น/เครื่องบันทึก: รองรับ 3 มิติ; รองรับ 4K; ขับเคลื่อนด้วย AI; มี HDD ในตัว; รองรับระบบเสียง Dolby Atmos; รองรับ HDR; การแสดงผลบนหน้าจอ; การควบคุมโดยผู้ปกครอง; เอาต์พุตการสแกนแบบโปรเกรสซีฟ; ฟังก์ชันการบันทึก; รีโมตควบคุม; อัจฉริยะ; จูนเนอร์ทีวีในตัว; ความสามารถในการแปลงสัญญาณ; อื่นๆ
zh-CN: 播放器/录音机特色功能: 支持 3D; 4K 支持; AI 赋能; 内置硬盘; 支持杜比全景声 (Dolby Atmos); 支持 HDR; 屏幕显示; 家长控制; 逐行扫描输出; 录音功能; 远程控制; 智能; 集成电视调谐器; 增频变频能力; 其他
sk-SK: Špecializované funkcie prehrávača/rekordéra: Podpora 3D; Podpora 4K; Podporovaný umelou inteligenciou; Zabudované HDD; Podpora Dolby Atmos; Podpora HDR; Displej na obrazovke; Rodičovská kontrola; Výstup progresívneho skenovania; Funkcia nahrávania; Diaľkové ovládanie; Inteligentný; Integrovaný TV tuner; Schopnosť spätnej konverzie; Iné
pt-BR: Recursos especializados do reprodutor/gravador: Suporte 3D; Suporte 4K; Com IA; HDD integrado; Suporte Dolby Atmos; Suporte HDR; Exibição na tela; Controle dos pais; Saída de varredura progressiva; Função de gravação; Controle remoto; Inteligente; Sintonizador de TV integrado; Capacidade de conversão ascendente; Outro
de: Spezielle Player-/Recorderfunktionen: 3D-Unterstützung; 4K-Unterstützung; KI-gestützt; Eingebautes Festplattenlaufwerk; Dolby-Atmos-Unterstützung; HDR-Unterstützung; Bildschirmanzeige; Kindersicherung; Progressive Scanausgabe; Aufnahmefunktion; Fernsteuerung; Smart; In TV-Empfänger integriert; Upconversion-Fähigkeit; Sonstiges
da: Specialiserede funktioner for afspiller/optager: 3D-understøttelse; 4K-understøttelse; AI-drevet; Indbygget harddisk; Dolby Atmos-understøttelse; HDR-understøttelse; Display på skærmen; Forældrekontrol; Progressiv scanning; Optagefunktion; Fjernbetjening; Smart; Tv-tuner-integreret; Mulighed for opkonvertering; Andet
hu: Lejátszó/felvevő speciális funkciói: 3D-támogatás; 4K-támogatás; AI-alapú; Beépített HDD; Dolby Atmos-támogatás; HDR-támogatás; Képernyőn megjelenő kijelző; Szülői felügyelet; Progresszív szkennelési kimenet; Rögzítés funkció; Távvezérlés; Intelligens; Integrált TV tuner; Minőségjavítási képesség; Egyéb
fi: Soittimen/tallentimen erikoisominaisuudet: 3D-tuki; 4K-tuki; Tekoälyllä toimiva; Sisäänrakennettu HDD; Dolby Atmos -tuki; HDR-tuki; Kuvaruutunäyttö; Lapsilukko; Progressiivinen skannaustulos; Tallennustoiminto; Kauko-ohjain; Älykäs; TV-viritin integroitu; Upconversion ominaisuus; Muu
nb: Spiller-/opptakerspesialiserte funksjoner: 3D-støtte; 4K-støtte; KI-drevet; Innebygd HDD; Dolby Atmos-støtte; HDR-støtte; Skjermdisplay; Foreldrekontroll; Progressiv skanneutgang; Opptaksfunksjon; Fjernkontroll; Smart; TV-tuner integrert; Oppkonverteringsevne; Annet
it: Funzionalità specializzate del lettore/registratore: Supporto 3D; Supporto 4K; Alimentato dall'intelligenza artificiale; HDD incorporato; Supporto Dolby Atmos; Supporto HDR; Sullo schermo; Parental control; Uscita a scansione progressiva; Funzione di registrazione; Telecomando; Smart; Sintonizzatore TV integrato; Capacità di conversione; Altro
en: Player/Recorder specialized features: 3D support; 4K support; AI-powered; Built-in HDD; Dolby Atmos support; HDR support; On-screen display; Parental control; Progressive scan output; Recording function; Remote control; Smart; TV tuner integrated; Upconversion capability; Other
sl-SI: Posebne funkcije predvajalnika/snemalnika: 3D podpora; Podpora za 4K; Poganja UI; Vgrajen HDD; Podpora za Dolby Atmos; HDR podpora; Prikaz na zaslonu; Starševski nadzor; Izhod progresivnega skeniranja; Funkcija snemanja; Daljinsko upravljanje; Pametna; Integriran TV sprejemnik; Zmogljivost pretvorbe navzgor; Drugo
vi: Các tính năng chuyên dụng của đầu phát/đầu ghi: Hỗ trợ 3D; Hỗ trợ 4K; Hỗ trợ bởi AI; Có ổ cứng; Hỗ trợ Dolby Atmos; Hỗ trợ HDR; Hiển thị trên màn hình; Kiểm soát của cha mẹ; Đầu ra quét liên tục; Chức năng ghi; Điều khiển từ xa; Thông minh; Tích hợp bộ thu sóng TV; Khả năng chuyển đổi ngược; Khác
bg-BG: Специализирани функции за плейър/рекордер: Поддръжка на 3D; Поддръжка на 4K; Задвижван от AI; Вграден HDD; Поддръжка на Dolby Atmos; Поддръжка на HDR; Дисплей на екрана; Родителски контрол; Изход за прогресивно сканиране; Функция за запис; Дистанционно управление; Смарт; Вграден телевизионен тунер; Възможност за повишаване на конверсията; Други
ja: プレーヤー/レコーダーの特殊機能: 3D対応; 4K対応; AI搭載; 内蔵HDD; ドルビーアトモス対応; HDR対応; オンスクリーンディスプレイ; ペアレンタルコントロール; プログレッシブスキャン出力; 録音機能; リモコン; スマート; テレビチューナー内蔵; アップコンバート機能; その他
zh-TW: 播放器/錄音機專業功能: 支援 3D; 支援 4K; AI 驅動; 內建 HDD; 支援杜比全景聲; 支援 HDR; 螢幕顯示; 家長監護; 逐行掃描輸出; 錄製功能; 遠端控制; 智慧; 整合電視調諧器; 上轉換能力; 其他
pt-PT: Características especializadas de leitor/gravador: Suporte 3D; Suporte 4k; Alimentado por IA; HDD integrado; Suporte Dolby Atmos; Suporte HDR; Visualização no ecrã; Controlo parental; Resultado de análise progressiva; Função de gravação; Controlo remoto; Inteligente; Sintonizador de TV integrado; Capacidade de conversão ascendente; Outro
ro-RO: Caracteristici specializate dispozitiv de redare/înregistrare: Suport 3D; Suport 4K; Pe bază de AI; HDD încorporat; Suport Dolby Atmos; Suport HDR; Afișare pe ecran; Control parental; Ieșire de scanare progresivă; Funcție de înregistrare; Telecomandă; Smart; Tuner TV integrat; Capacitate de conversie ascendentă; Altele
ru: Специализированные функции проигрывателя/регистратора: Поддержка 3D; Поддержка 4К; На базе ИИ; Встроенный жесткий диск; Поддержка Dolby Atmos; Поддержка HDR; Отображение на экране; Родительский контроль; Прогрессивная развертка выходного сигнала; Функция записи; Дистанционное управление; Умный; Встроенный ТВ-тюнер; Возможность преобразования с повышением частоты; Другое
hr-HR: Specijalizirane značajke uređaja za reprodukciju/snimanje: Podrška za 3D; Podrška za 4K; Pokreće umjetna inteligencija; Ugrađeni HDD; Podrška za Dolby Atmos; Podrška za HDR; Prikaz na ekranu; Roditeljska kontrola; Izlaz progresivnog skeniranja; Funkcija snimanja; Upravljanje na daljinu; Pametno; Integrirani TV tuner; Mogućnost konverzije fotona; Ostalo
sv: Specialfunktioner spelare/inspelare: 3D-stöd; 4K-stöd; AI-driven; Inbyggd hårddisk; Dolby Atmos-stöd; HDR-stöd; Skärm-/displaydesign; Föräldrakontroll; Progressiv skanning; Inspelningsfunktion; Fjärrkontroll; Smart; TV-tuner integrerad; Uppkonverteringsförmåga; Övrigt
es: Características especializadas del reproductor/grabador: Compatible con 3D; Compatible con 4K; Con tecnología de IA; HDD incorporado; Compatible con Dolby Atmos; Compatible con HDR; Visualización en pantalla; Control parental; Salida de exploración progresiva; Función de grabación; Control remoto; Inteligente; Sintonizador de TV integrado; Capacidad de conversión ascendente; Otros
lt-LT: Specializuotos grotuvo / įrašymo įrenginio funkcijos: 3D palaikymas; 4K palaikymas; Veikia DI pagrindu; Integruota HDD; „Dolby Atmos“ palaikymas; HDR palaikymas; Vaizdavimas ekrane; Tėvų kontrolė; Progresyvaus nuskaitymo išvestis; Įrašymo funkcija; Nuotolinis valdymas; Išmanus; Integruotas TV imtuvas; Aukštinamojo dažnio keitimo galimybė; Kita